【裁判字號】    95,訴,448
【裁判日期】    950630
【裁判案由】    違反毒品危害防制條例
【裁判全文】
臺灣屏東地方法院刑事判決               95年度訴字第448號
公  訴  人  臺灣屏東地方法院檢察署檢察官
被      告  甲○○
                    （另案臺灣屏東竹田分監執行中）
上列被告因違反毒品危害防制條例案件，經檢察官提起公訴（95
年度毒偵字第703 號）及移送併辦（95年度毒偵字第843 號），
茲因被告就被訴事實為有罪之陳述，經告知簡式審判程序意旨，
並聽取公訴人及被告之意見後，本院合議庭裁定由受命法官獨任
依簡式審判程序審理，判決如下：
    主  文
甲○○連續施用第一級毒品，累犯，處有期徒刑壹年肆月。扣案
毛重零點壹公克之海洛因壹小包連同包裝袋、沾黏海洛因成分之
注射針筒貳支沒收銷燬之；注射用橡皮管綁帶貳條沒收。
    事  實
一、甲○○前因違反毒品危害防制條例2 案，分別經本院以92年
    度訴字第119 號判處有期徒刑7 月、92年度簡字第793 號判
    處有期徒刑3 月，相繼確定後，經裁定應執行有期徒刑9 月
    ，於民國93年1 月9 日入監執行，93年10月9 日因期滿出監
    執行完畢。又其前因施用毒品案件，經依法院裁定送觀察、
    勒戒、強制戒治多次，最近1 次經送戒治處所執行強制戒治
    ，於92年5 月1 日入所，93年1 月9 日經釋放出所，竟不知
    悔改，5 年內復基於施用第一級毒品之概括犯意，先後於95
    年4 月13日凌晨某時，及95年4 月22日下午2 時許，連續以
    皮下注射之方式，在其位於屏東縣內埔鄉○○村○○路463
    之1 號住處，施用第一級毒品海洛因2 次，嗣先於95年4 月
    13日上午6 時15分許，因另案犯竊盜罪而在屏東縣萬巒鄉○
    ○村○○路○○道路為警查獲；旋又於95年4 月22日晚間11
    時30分許，在其駕駛車號CN-1617 號自用小客車停置屏東縣
    萬巒鄉○○村○○路1 之9 號前方時，為警在車內查獲，扣
    得毛重0.1 公克之海洛因1 小包、沾黏海洛因成分之注射針
    筒2 支、及靜脈注射用橡皮管綁帶2 條。又2 次查獲各經採
    尿送驗結果，均呈嗎啡、可待因陽性反應。
二、案經屏東縣警察局內埔分局報告臺灣屏東地方法院檢察署檢
    察官偵查起訴及移送併辦。
    理  由
一、前揭連續施用第一級毒品海洛因之犯罪事實，業據被告甲○
    ○於本院審理時自承不諱，並有扣案白色粉末1 小包、注射
    針筒2 支在卷，各經以臺灣尖端先進生技醫藥股份有限公司
    生產之檢驗快速篩檢試劑檢驗，及毒品初步檢驗試劑測試結
    果，分別為毛重0.1 公克之海洛因粉末及沾黏海洛因成分之
    注射針筒，有警製初步檢驗單及本院勘驗筆錄在卷可參，復
    有查獲之注射用橡皮管綁帶2 條扣案可憑。又其前揭時地2
    次為警查獲經採尿送臺灣檢驗科技股份有限公司以氣相層析
    質譜儀法（GC／MS）檢驗結果，亦均呈可待因、嗎啡陽性反
    應，有該公司95年4 月26日，編號KＺ000000000000號、95年
    5 月4 日，編號KＺ000000000000號濫用藥物尿液檢驗報告附
    卷，乃鑑定機關本於專業知識及以精密儀器測試後所得之結
    論，自可憑信。被告甲○○自白施用海洛因，堪信與事實相
    符。
二、被告甲○○前因施用毒品案件，經依法院裁定送觀察、勒戒
    、強制戒治多次，最近1 次經送戒治處所執行強制戒治，於
    92年5 月1 日入所，93年1 月9 日因法律修正而釋放出所，
    有臺灣高等法院被告前案紀錄表、臺灣屏東地方法院檢察署
    刑案資料查註紀錄表、全國施用毒品案件紀錄表、受觀察勒
    戒人毒品及前科紀錄簡列表各1 份在卷可按，其觀察、勒戒
    執行完畢釋放後，5 年內再犯本件施用第一級毒品海洛因之
    犯罪事證已臻明確，應依法論科。
三、按海洛因為毒品危害防制條例第2 條第2 項第1 款規定之第
    一級毒品，除法律另有規定者外，不得持有、施用。核被告
    甲○○所為，係犯毒品危害防制條例第10條第1 項之施用第
    一級毒品罪。其施用前持有海洛因之低度行為，應為施用之
    高度行為所吸收，不另論罪。其先後2 次施用海洛因之行為
    ，時間緊接，手法相同，並觸犯構成要件相同之罪，顯係基
    於概括犯意反覆為之，為連續犯，應以一罪論，並加重其刑
    。按檢察官就犯罪事實一部起訴者，其效力及於全部，刑事
    訴訟法第267 條定有明文。臺灣屏東地方法院檢察署95年度
    毒偵字第843 號移送併辦意旨所指被告甲○○上開於95年4
    月13日該次施用第一級毒品之犯行，雖未在本件起訴意旨所
    載範圍內，然該部分與起訴事實有連續犯之裁判上一罪關係
    ，為起訴效力所及，本院自得併予審究，附此敘明。又被告
    甲○○前因違反毒品危害防制條例2 案，分別經本院以92年
    度訴字第119 號判處有期徒刑7 月、92年度簡字第793 號判
    處有期徒刑3 月，相繼確定後，經裁定應執行有期徒刑9 月
    ，於93年1 月9 日入監執行，93年10月9 日因期滿出監執行
    完畢，有臺灣高等法院被告前案紀錄表及臺灣屏東地方法院
    檢察署刑案資料查註紀錄表各1 份在卷可按，其5年 之內再
    犯有期徒刑以上刑之本罪，為累犯，應依法加重其刑。其有
    2 種刑之加重事由，應遞加重之。
四、爰審酌被告甲○○之年齡、品行、智識程度、犯罪手段、對
    於法益侵害之程度，其為51年7 月15日出生、受有高職畢業
    教育程度、現無職業之人，為本件犯罪時年44歲，有年籍等
    資料在卷可參，又其先前除構成施用毒品訴追條件及累犯之
    要件者外，尚有其他因施用毒品經查獲送觀察、勒戒、強制
    戒治之紀錄數筆，及因犯罪經法院判刑確定而入監執行之紀
    錄：自83年間即因違反槍砲彈藥刀械管制條例、麻醉藥品管
    制條例案件，經本院以83年度訴字第1025號判處有期徒刑1
    年6 月、7 月，應執行有期徒刑1 年10月確定，連同另案因
    竊盜案件，經本院以84年度易字第277 號判處有期徒刑10月
    確定部分，經法院裁定應執行有期徒刑2 年6 月，於84年5
    月19日入監執行，85年6 月22日因縮刑假釋出監，86年9 月
    28 日 因縮刑假釋期滿未經撤銷假釋而執行完畢；嗣前開構
    成累犯要件徒刑執行完畢後，又因施用第一級、第二級毒品
    ，經本院以85年度訴字第6 號判處有期徒刑10月、6 月確定
    ，應執行有期徒刑1 年2 月，已於95年4 月26日入監執行，
    依指揮書應執行至96年6 月25日期滿，有臺灣高等法院被告
    前案紀錄表及臺灣屏東地方法院檢察署刑案資料查註紀錄表
    各1 份在卷可按，素行不良，顯見其法治觀念薄弱，對於社
    會秩序及其個人身心健康之影響非輕，並審酌其犯罪施用毒
    品之期間、次數，與其犯罪經查獲後能坦認犯行，態度尚可
    等一切情狀，量處如主文所示之刑，以資儆懲。
五、扣案毛重0.1 公克之海洛因為查獲之毒品，其包裝袋依常理
    亦為內盛毒品成分沾附而難以析離，應併同處分，依毒品危
    害防制條例第18條第1 項前段規定沒收銷燬之。扣案注射針
    筒2 支因被告甲○○持以供本件施用海洛因犯罪使用而沾黏
    其成分，難以析離，應與所沾附之毒品併同處分，依毒品危
    害防制條例第18條第1 項前段沒收銷燬之。又扣案注射用橡
    皮管綁帶2 條為被告甲○○所有並供本件施用毒品犯行使用
    ，業據其自承在卷，應依刑法第38條第1 項第2 款規定宣告
    沒收。
據上論斷，應依刑事訴訟法第273 條之1 第1 項、第299 條第1
項前段，毒品危害防制條例第10條第1 項、第18條第1 項前段，
刑法第11條、第56條、第47條、第38條第1 項第2 款，判決如主
文。
本案經檢察官鍾仁松到庭執行職務
中    華    民    國    95    年    6     月    30    日
                  刑事第二庭      法  官  陳松檀
以上正本證明與原本無異。
如不服本判決應於收受本判決送達後10日內向本院提出上訴書狀
，其未敘述上訴理由者，並得於提起上訴後10日內向本院補提理
由書狀（均須按他造當事人之人數附繕本）「切勿逕送上級法院
」
中    華    民    國    95    年    6     月    30    日
                                  書記官  林祥玉
附錄本件判決引用之法條：
毒品危害防制條例第10條
施用第一級毒品者，處 6 月以上 5 年以下有期徒刑。


司法院資訊處製作；財團法人民間司法改革基金會備份。
